【裁判字號】    99,上易,238
【裁判日期】    990426
【裁判案由】    詐欺
【裁判全文】
臺灣高等法院高雄分院刑事判決         99年度上易字第238號
    上  訴  人  臺灣高雄地方法院檢察署檢察官
    被      告  戊○○
上列上訴人因被告詐欺案件，不服臺灣高雄地方法院98年度易字
第1051號中華民國98年12月30日第一審判決（起訴案號：臺灣高
雄地方法院檢察署98年度偵字第17578 號、第21473 號、第2190
9 號），提起上訴，本院判決如下：
    主  文
上訴駁回。
    理  由
一、公訴意旨略以：被告戊○○可預見一般取得他人金融帳戶使
    用之目的，常與財產犯罪所需有密切之關聯，亦明知詐騙集
    團等不法份子經常利用他人存款帳戶、提款卡、密碼轉帳等
    方式，獲取不法利益並逃避執法人員之追查，且依其社會經
    驗，應有相當之智識程度可預見其提供帳戶之存摺、提款卡
    及密碼供他人使用，將幫助他人從事詐欺取財之犯行，仍以
    不違反其本意之幫助犯意，於民國98年3 月19日16時40分許
    ，在高雄火車站前的「麥當勞」，將其向國泰世華銀行開設
    帳號000000000000號帳戶之存摺、提款卡及密碼交付予真實
    姓名、年籍不詳自稱「陳先生」之成年人及其所屬之詐欺集
    團成員使用。嗣上開詐欺集團取得戊○○所有之上揭帳戶後
    ，即共同意圖為自己不法之所有，推由該詐欺集團中成員，
    而為下列詐欺行為：(一)於不詳時間，在雅虎奇摩拍賣網站佯
    稱拍賣LX-3數位相機云云，嗣丁○○於98年3 月19日21時45
    分許上網瀏覽，見該拍賣訊息信以為真而下標購買，該詐欺
    集團某成員即以蘇銘庠（另行移轉臺灣苗栗地方法院檢察署
    偵辦）申辦之行動電話號碼0000000000號與丁○○聯繫，致
    丁○○陷於錯誤，於同日23時45分許，依指示轉帳新臺幣（
    下同）11,200元至戊○○所有之上開帳戶內。惟丁○○事後
    遲未收到上開物品，始知受騙；(二)於不詳時間，在露天拍賣
    網站佯稱拍賣NIKON-SB800 型閃光燈云云，嗣潘弋戎於98年
    3 月19日某時上網瀏覽，見該訊息信以為真而陷於錯誤，與
    該詐欺集團成員議價8,000 元購買，旋於98年3 月20日零時
    30分許，依指示轉帳8,000 元至戊○○所有之上開帳戶內。
    惟潘弋戎事後遲未收到上開物品，始知受騙；(三)於不詳時間
    ，在雅虎奇摩拍賣網站佯稱拍賣Sony Errison牌W910i 型手
    機云云，嗣己○○於98年3 月19日某時上網見此訊息而信以
    為真，旋該詐欺集團成員利用上揭蘇銘庠申辦之行動電話號
    碼0000000000號與己○○聯繫，洽談以4000元代價購買上開
    手機，致己○○陷於錯誤，於98年3 月20日15時許，依指示
    匯款4,000 元至戊○○所有之上開帳戶內。惟己○○事後遲
    未收到上開物品，始知受騙；(四)於不詳時間，在雅虎奇摩拍
    賣網站佯稱拍賣數位相機云云，嗣甲○○於98年3 月20日14
    時許上網瀏覽，見該拍賣訊息信以為真而下標購買，以15,1
    00元得標，旋於98年3 月20日17時29、32分許，依指示共匯
    款15,100元至戊○○所有之上開帳戶內。惟甲○○事後遲未
    收到上開物品，始知受騙；(五)於98年3 月20日14時25分許，
    在雅虎奇摩拍賣網站佯稱拍賣Canon PowerShot G10 數位相
    機云云，嗣丙○○於98年3 月20日17時40分許上網瀏覽，見
    該拍賣訊息信以為真而下標購買，以13,100元得標，旋依指
    示匯款13,100元至戊○○所有之上開帳戶內。惟丙○○事後
    遲未收到上開物品，始知受騙；(六)於98年3 月20日14時35分
    許，在雅虎奇摩拍賣網站佯稱拍賣Canon EOS450D 數位相機
    云云，嗣乙○○於98年3 月20日15許上網瀏覽，見該拍賣訊
    息信以為真而下標購買，旋該詐欺集團成員利用上揭蘇銘庠
    申辦之行動電話號碼與乙○○聯繫，致乙○○陷於錯誤，依
    指示轉帳15,100元至戊○○所有之上開帳戶內。惟乙○○事
    後遲未收到上開物品，始知受騙等語，因認被告戊○○涉犯
    刑法第30條第1 項、第339 條第1 項之幫助詐欺取財罪嫌云
    云。
二、按犯罪事實應依證據認定之，無證據不得認定其犯罪事實；
    不能證明被告犯罪者，應諭知無罪之判決，刑事訴訟法第15
    4 條第2 項、第301 條第1 項分別定有明文；另所謂認定犯
    罪事實之證據，無論其為直接或間接證據，均須達於通常一
    般人均不致有所懷疑，而得確信其為真實之程度，始得據為
    有罪之認定，若其關於被告是否犯罪之證明未能達此程度，
    而有合理性懷疑之存在，致使無法形成有罪之確信，根據罪
    證有疑、利於被告之證據法則，即不得遽為不利被告之認定
    （最高法院29年上字第3105號、40年台上字第86號、76年台
    上字第4986號判例意旨參照）。又按刑法關於犯罪之故意，
    係採希望主義，不但直接故意，須犯人對於構成犯罪之事實
    具備明知及有意使其發生之兩個要件，即使間接故意，亦須
    犯人對於構成犯罪之事實預見其發生，且其發生不違背犯人
    本意始成立，若對於構成犯罪之事實，雖預見其能發生，而
    在犯人主觀上確信其不致發生者，仍應以過失論（最高法院
    22年上字第4229號判例意旨參照）。
三、公訴人認被告戊○○涉有上揭幫助詐欺取財罪嫌，無非以證
    人丁○○、潘弋戎、己○○、甲○○、丙○○、乙○○警詢
    中之證述，丁○○提供之渣打銀行自動櫃員機交易明細表、
    台北市政府警察局大安分局新生南路派出所受理各類案件紀
    錄表、受理刑事案件報案三聯單、受理詐騙帳戶通報警示簡
    便格式表、內政部警政署反詐騙案件紀錄表，潘弋戎提供之
    兆豐國際商業銀行ATM 交易明細、台南市政府警察局第三分
    局海南派出所受理詐騙帳戶通報警示簡便格式表、受理各類
    案件紀錄表、受理刑事案件報案三聯單，己○○提供之郵政
    跨行匯款申請書、台北縣政府警察局新店分局豐田派出所受
    理詐騙帳戶通報警示簡便格式表、受理刑事案件報案三聯單
    、受理各類案件紀錄表、內政部警政署反詐騙案件紀錄表，
    甲○○提供之中國信託ATM 交易明細表、台中縣政府警察局
    霧峰分局吉峰派出所受理詐騙帳戶通報警示簡便格式表、受
    理刑事案件報案三聯單、受理各類案件紀錄表、內政部警政
    署反詐騙案件紀錄表，丙○○提供之元大銀行交易明細查詢
    結果、拍賣公告網頁資料、台中市政府警察局第一分局西區
    派出所受理詐騙帳戶通報警示簡便格式表、受理刑事案件報
    案三聯單、受理各類案件紀錄表、內政部警政署反詐騙案件
    紀錄表，乙○○提供之臺灣中小企業銀行自動櫃員機交易紀
    錄、拍賣公告網頁資料、台中縣政府警察局太平分局太平派
    出所受理詐騙帳戶通報警示簡便格式表、受理刑事案件報案
    三聯單、受理各類案件紀錄表、內政部警政署反詐騙案件紀
    錄表、及國泰世華銀行檢附戊○○帳號000000000000號帳戶
    開戶基本資料及交易明細等資料等為論據。
四、程序方面：
    按被告以外之人於審判外之陳述雖不符刑事訴訟法第159 條
    之1 至之4 等4 條之規定，而經當事人於審判程式同意作為
    證據，法院審酌該言詞陳述或書面陳述作成時之情況，認為
    適當者，亦得為證據；當事人、代理人或辯護人於法院調查
    證據時，知有刑事訴訟法第159 條第1 項不得為證據之情形
    ，而未於言詞辯論終結前聲明異議者，視為有前項之同意，
    同法第159 條之5 定有明文。本件證人丁○○、潘弋戎、己○○、甲○○、丙○○、乙○○固均曾於警詢中為陳述，其
    等性質雖屬傳聞證據，惟其等未再於法院審理中為陳述，且
    查無符合同法第159 條之1 至之4 等前4 條之情形，其等所
    為之上開警詢筆錄經本院審理時予以提示並告以要旨，且各
    經檢察官及被告表示意見。當事人已知上述筆錄乃傳聞證據
    ，且均未於言詞辯論終結前對該等筆錄內容異議，依上開規
    定，是其等於警詢中之證言應具有證據能力。
五、訊據被告戊○○堅決否認有何幫助詐欺之故意，辯稱：我於
    98年3 月間因為當時工作不穩定，急於找工作，遂在98年3
    月17日當日看自由報紙分類廣告應徵司機工作，而於98年3
    月19日與對方刊登在報紙上門號0000000000之電話聯絡，因
    對方說該工作要幫公司收取客戶的貨款，故要求提供個人之
    身份證影本、駕照影本、金融機構帳戶、提款卡及密碼等資
    料供公司徵信其個人信用，若徵信結果沒有問題，就可以在
    同年3 月22日上班，伊遂將系爭帳戶之存摺、提款卡連同密
    碼交付對方，隨後並與對方保持聯絡，嗣於98年3 月22日因
    為聯絡不上對方，因而察覺有異，遂於當日主動以銀行電話
    語音系統辦理掛失，伊不知對方將上開帳戶用以作為詐騙工
    具等語。
六、經查：
  (一)本件證人丁○○、潘弋戎、己○○、甲○○、丙○○、乙○○係因遭犯罪集團成員分別施以前揭詐術，致分別陷於錯誤
    ，而以匯款方式陸續匯款至被告上開帳戶之事實，業經其等
    於警詢中證述綦詳（見警卷(一)第13頁至第14頁、第21頁至第
    22頁、第30頁至第31頁、第38頁至第40頁、第47頁至第49頁
    、第58頁至第60頁），並有被告上開帳戶資料及交易明細（
    見警卷(一)第11頁至第12頁、原審法院98年審易字第1995卷第
    24頁至第30頁）、丁○○提供之渣打銀行自動櫃員機交易明
    細表、台北市政府警察局大安分局新生南路派出所受理各類
    案件紀錄表、受理刑事案件報案三聯單、受理詐騙帳戶通報
    警示簡便格式表、內政部警政署反詐騙案件紀錄表、潘弋戎
    提供之兆豐國際商業銀行ATM 交易明細、台南市政府警察局
    第三分局海南派出所受理詐騙帳戶通報警示簡便格式表、受
    理各類案件紀錄表、受理刑事案件報案三聯單、己○○提供
    之郵政跨行匯款申請書、台北縣政府警察局新店分局豐田派
    出所受理詐騙帳戶通報警示簡便格式表、受理刑事案件報案
    三聯單、受理各類案件紀錄表、內政部警政署反詐騙案件紀
    錄表、甲○○提供之中國信託ATM 交易明細表、台中縣政府
    警察局霧峰分局吉峰派出所受理詐騙帳戶通報警示簡便格式
    表、受理刑事案件報案三聯單、受理各類案件紀錄表、內政
    部警政署反詐騙案件紀錄表、丙○○提供之元大銀行交易明
    細查詢結果、拍賣公告網頁資料、台中市政府警察局第一分
    局西區派出所受理詐騙帳戶通報警示簡便格式表、受理刑事
    案件報案三聯單、受理各類案件紀錄表、內政部警政署反詐
    騙案件紀錄表、乙○○提供之臺灣中小企業銀行自動櫃員機
    交易紀錄、拍賣公告網頁資料、台中縣政府警察局太平分局
    太平派出所受理詐騙帳戶通報警示簡便格式表、受理刑事案
    件報案三聯單、受理各類案件紀錄表、內政部警政署反詐騙
    案件紀錄表等資料在卷可稽，故被告上開帳戶遭詐騙集團使
    用，作為對他人詐欺犯罪工具之事實，應堪認定。
  (二)被告辯稱其於98年3 月17日以所持用之行動電話撥打報紙上
    刊登應徵司機工作之門號0000000000之行動電話，與自稱「
    陳先生」年籍不詳之成年男子聯絡後，對方即以該工作要幫
    公司收取客戶的貨款，故要求被告提供其身份證影本、駕照
    影本、金融機構帳戶、提款卡及使用密碼等資料供公司徵信
    其個人信用是否正常用，若徵信結果沒有問題，將會在過幾
    天通知上班，伊遂將系爭帳戶之存摺、提款卡連同密碼交付
    對方，隨後並與對方保持聯絡，嗣後因察覺有異，遂於98年
    3 月22日主動以銀行電話語音系統辦理掛失等節，核與被告
    提出之自由時報98年3 月17日之分類廣告內確有1 則應徵司
    機，聯絡電話為門號0000000000之徵人廣告（見原審易字卷
    第68頁），及被告分別於98年3 月17日17時47分、同日18時
    13分，以其當時所使用門號0000000000之行動電話，及於同
    年月19日15時22分、15時45分，以其當時所使用門號000000
    0000之行動電話，與上開門號0000000000之行動電話有多次
    通聯紀錄，亦有卷附門號0000000000、0000000000之行動電
    話通聯紀錄在卷可稽（見原審易字卷第64頁、第66頁），而
    被告於98年3 月22日即主動以撥打銀行電話語音系統掛失上
    開存摺、提款卡乙節，亦有卷附國泰世華商業銀行98年9 月
    14日098 國世鳳山字第0226號函在卷可佐（見原審法院98年
    審易字第1995卷第25頁）。從上調查結果，核與被告所辯均
    無不合，是本件尚難排除被告因從報紙分類廣告上應徵司機
    工作，誤將系爭帳戶之存摺、提款卡及密碼交付他人之可能
    。
  (三)又金融帳戶之提款卡具有提款功能，如同時將提款卡及使用
    密碼交付他人使用，他人即可持以提領金融帳戶內之款項，
    為一般民眾之基本生活常識，而被告將其存摺、提款卡及密
    碼交付自稱「陳先生」之人，則該名自稱「陳先生」之男子
    雖可利用提款卡提領被告上開帳戶內之款項，然從卷附被告
    上開帳戶之交易明細表顯示，被告將上揭帳戶之存摺、提款
    卡及密碼交付對方時，該帳戶內之存款餘額僅剩14元（見原
    審法院98年審易字第1995卷第29頁），是被告辯稱當時帳戶
    內並沒有錢，所以才放心將帳戶之存摺、提款卡及密碼交給
    對方辦理徵信、對帳之用，應堪採信。再者，被告與自稱「
    陳先生」之男子從報紙分類廣告上所刊登之聯絡電話取得聯
    繫後，雖相約在高雄火車站前之「麥當勞」見面，而非在公
    司內進行面談，然因被告從報紙分類求職廣告所刊登之聯絡
    電話應徵工作，自始即與該名自稱「陳先生」之男子聯繫，
    所以與對方約在高雄火車站前之「麥當勞」見面後，未進一
    步查證即將對方當作是應徵公司之主管，並將帳戶之存摺、
    提款卡及密碼交給對方，或許有所疏失，然此舉尚難遽以認
    被告當時即已明知或預見對方為詐騙集團成員，仍將其上揭
    帳戶之存摺、提款卡及密碼交給對方，藉以幫助對方詐欺取
    財之用，或被詐騙集團利用作為詐騙工具，亦不違背其本意
    。是以，從卷附事證尚難認已使通常之人達於無疑並確信之
    程度，本件既仍有合理之懷疑存在，從而自難認被告有幫助
    詐欺取財之故意。
  (四)綜上所述，足見被告前開所辯，應屬可採，公訴人所舉之上
    開證據，僅可證明被告之前揭帳戶遭詐騙集團使用作為對他
    人詐欺犯罪之工具，然尚難證明系爭帳戶被利用作為詐騙工
    具並不違背被告之本意。此外，本院復查無其他積極證據足
    證被告確有幫助詐欺取財之犯罪故意，則自難遽認被告有幫
    助詐欺取財之犯行。本件既屬不能證明被告犯罪，揆之上開
    法條規定及判例意旨，自應為被告無罪之諭知。
七、原審以不能證明被告戊○○犯幫助詐欺罪，而為被告無罪之
    諭知，經核並無違誤；檢察官上訴意旨，以：(一)被告提出之
    通聯紀錄僅能證明被告與詐騙集團成員「陳先生」間確有通
    話一情，並不足以證明通話之內容是否與求職有關，是原審
    判決僅以被告持用門號通聯查詢結果，確有被告所辯與對方
    之通聯紀錄，即逕認被告所辯非虛，顯與經驗法則及論理法
    則未合。(二)被告自承不知其應徵工作之公司名稱、地址為何
    ，且未曾至該公司面試錄取，且與「陳先生」並不認識，係
    交付金融帳戶提款卡、密碼當天第一次見面，是被告與自稱
    「陳先生」之人間並無一定情誼及信賴關係可言，而被告辯
    稱面試地點係在高雄火車站，顯與常情有違。(三)被告提出其
    自稱之求職廣告報紙影本1 份，縱認屬實，然益證被告與「
    陳先生」間並無信賴關係，且其應徵過程既不知公司名稱、
    地址，且面試地點非在公司反而在高雄火車站前，均不甚合
    理，被告所稱求職過程卻反須將得以提領帳戶存款之提款卡
    及密碼交付對方，更與常情有違；而被告於原審審理中亦自
    承對方要求其提供提款卡及密碼時有覺得怪怪的，復知悉將
    提款卡及密碼交給不認識之人後，即無法控制對方從事詐騙
    等不法使用，然被告仍任意將其申辦之上開帳戶之提款卡及
    密碼輕率交付，不顧他人倘因此遭受詐騙可能蒙受鉅額損失
    ，且將因其提供詐騙集團作為詐騙及掩飾不法犯行之工具致
    難以追索求償，其心態實乃極為自私、可惡。是原審判決率
    予採信被告所辯，認事用法即顯有未洽。(四)被告既係透過閱
    讀報紙求職，是其為有閱讀報紙等媒體之人無疑，詎被告已
    預見一般取得他人金融帳戶使用之行為，常與上開犯罪所需
    有密切之關聯，仍率然交付上開帳戶存摺、提款卡及密碼予
    不認識之人，容任該人使用，顯見被告至少係出於縱有人以
    其金融帳戶實施詐欺取財犯行，亦不違背其本意之幫助犯意
    ，具有幫助詐欺之未必故意，實屬昭然。(五)雖被告辯稱其係
    因應徵工作，對方要核對其資料並作為匯入薪資之用，故而
    交付其帳戶之存摺等物云云。然衡情，提供工作者固不乏要
    求對應徵者作某程度之了解，惟銀行帳戶之提款卡及密碼，
    其上除有發卡行及帳戶之相關資料外，充其量除能藉由提款
    機讀存款餘額，並無法顯示任何過去之交易紀錄，以之作為
    徵信之工具或被告資力之證明，誠屬難以想像。是被告辯稱
    交付提款卡及密碼是因應徵工作而交付對方核對之用云云，
    實有悖情之處，縱如被告所言係應公司要求需提供帳戶方便
    匯入薪資使用，然衡諸一般正常公司如欲開立帳戶，在目前
    之銀行商業習慣上，並無任何資力之限制，只要提供相關文
    件及少額現金（現多為1000元）即可辦理，實無借用員工存
    摺、提款卡、密碼使用之必要，而被告將其可提領薪資之帳
    戶提款卡、密碼等物反而交予對方使用，更屬無稽，益徵被
    告所辯，顯係卸責之詞，不足採信，且其具有幫助詐欺之未
    必故意甚明，原審判決遽為認定被告無罪，其判決認定事實
    及適用法律均屬未洽等為由，指摘原判決不當云云。然查：
    (一)被告確實於98年3 月17日17時47分、同日18時13分，以其
    當時所使用門號0000000000之行動電話，撥打報紙上刊登應
    徵司機工作之門號0000000000之行動電話聯絡，及於同年月
    19日15時22分、15時45分，以其當時所使用門號0000000000
    之行動電話，與上開門號0000000000之行動電話有多次通聯
    紀錄，亦有卷附門號0000000000、0000000000之行動電話通
    聯紀錄在卷可稽，茍該通話內容與被告求職無關，僅屬被告
    之帳戶買賣，其2 人何須如此大費周章，一再聯絡，可見被
    告所辯，尚非不足採。(二)被告果如係將銀行帳戶、密碼出售
    給詐騙集團，依上開通聯記錄顯示，被告應係於98年3 月19
    日即已交付，被告如後悔，應於當日或隔日即向銀行掛失，
    豈有遲至98年3 月22日始以撥打銀行電話語音系統掛失上開
    存摺、提款卡之理？(三)被告與自稱「陳先生」者並不認識，
    且彼此間並無信賴關係，其應徵過程既不知公司名稱、地址
    ，何況面試地點非在公司反而在高雄火車站前，均不甚合理
    ，但被告當時因需養家活口，求職心切，故難以常理來看待
    、評斷，否則，為何本案被詐騙集團所騙之被害人，與詐騙
    集團間從來沒有交易過，亦無信賴關係，為何會先匯款給詐
    騙集團？而不要求一手交錢，一手交貨？故檢察官上開論斷
    ，與常情均無不合，但並不適用於所有人之所有事物，否則
    ，就不會有本案之被害人受騙，其理甚明。綜上所述，是檢
    察官上訴，為無理由，應予駁回。
八、併案意旨(一)（臺灣高雄地方法院檢察署檢察官99年度偵字第
    6401號併案意旨書）略以：被告戊○○應瞭解目前國內社會
    上層出不窮之不法份子為掩飾渠等不法行徑，避免執法人員
    之追究及處罰，經常利用他人之金融存款帳戶轉帳、領款，
    以確保犯罪所得之不法利益並掩人耳目，因此，在客觀可以
    預見一般取得他人存款帳戶使用之行徑，常與財產犯罪所需
    有密切關連。詎仍基於縱有人持其所有之帳戶作為詐騙之犯
    罪工具，亦不違背其本意之幫助犯意，於98年3 月19日16時
    40分許，在高雄火車站前之麥當勞速食店，將其申設之國泰
    世華銀行鳳山分行第000000000000號帳戶之存摺、金融卡及
    密碼交付於自稱「陳先生」之不詳男子，表示容任「陳先生
    」等不法份子使用上開帳戶，以行不法之事。嗣「陳先生」
    及某不詳女性不法份子即共同基於為自己不法所有之犯意聯
    絡，由該名女性不法份子於98年3 月19日21時55分許，在露
    天拍賣網站上，以「giw1016 」帳號刊登拍賣公告，佯稱欲
    拍賣品牌為NIKON 、型號為D90 之數位相機1 台及型號SB-8
    00之閃光燈1 支，潘弋戎瀏覽後，即與該名女性不法份子聯
    繫，合意以8,000 元之價格購買前揭閃光燈，該名女性不法
    份子隨即以同一帳號另行刊登拍賣公告（商品名稱記載「含
    運8000請下標」），提供潘弋戎下標，潘弋戎因而陷於錯誤
    ，於同年月20日0 時24分許出價競標並且得標，並於同年月
    20日0 時30分許，至設置在台南縣新市鄉○○○路2 號之自
    動櫃員機轉帳8,000 元至上開帳戶內，嗣因潘弋戎遲未接獲
    商品，始發覺受騙；併案意旨(二)（臺灣高雄地方法院檢察署
    檢察官99年度偵字第6402號併案意旨書）略以：被告戊○○
    將其上開申設之國泰世華銀行鳳山分行帳戶之存摺、金融卡
    及密碼交付於自稱「陳先生」之不詳男子，表示容任「陳先
    生」等不法份子使用上開帳戶，以行不法之事，嗣「陳先生
    」，表示容任「陳先生」等不法份子使用上開帳戶，以行不
    法之事。嗣「陳先生」及某不詳女性不法份子即共同基於為
    自己不法所有之犯意聯絡，於98年3 月20日16時45分許，在
    雅虎奇摩拍賣網站上，以「hanklian」帳號刊登拍賣公告，
    佯稱拍賣品牌為CANON 、型號為450D之數位相機1 台，致使
    甲○○陷於錯誤而出價競標，於16時53分許得標（得標金額
    為100 元，惟實際合意之價金為15,100元），並於同日17時
    29分許、17時32分許，至址設台中縣霧峰鄉○○路477 之3
    號之統一便利商店，利用該處設置之自動櫃員機先後轉帳10
    ,100元、5,000 元至上開帳戶內，嗣因甲○○遲未接獲該台
    相機，始發覺受騙，因認被告上開所為，涉犯刑法第30條第
    1 項、第339 條第1 項之幫助詐欺取財罪嫌，與本件起訴之
    犯罪事實，為實質上一罪，依審判不可分原則，應為本件起
    訴效力所及，而移請併辦云云。惟併案意旨(一)、(二)所指之部
    分犯行即為公訴意旨(二)、(六)部分，警方係重複移送，原審雖
    判決被告無罪，本院亦駁回檢察官上訴確定，但本院認為該
    部分既然在原起訴範圍內，故無庸再退回檢察官另為適當之
    處理，附此敘明。
據上論斷，應依刑事訴訟法第368 條，判決如主文。
本案經檢察官陳國全到庭執行職務。
中    華    民    國    99    年    4     月    26    日
                  刑事第二庭    審判長法  官  林正雄
                                      法  官  陳啟造
                                      法  官  黃壽燕
以上正本證明與原本無異。
不得上訴。
中    華    民    國    99    年    4     月    26    日
                                      書記官  戴志穎

司法院資訊處製作；財團法人民間司法改革基金會備份。
